# 请教陈版：历史沿革问题

提问人：跨度防护 时间：2017-07-18 23:39:38
请教陈版：企业 2002 年就完成了股改，因为IPO需要对这次股改进行复核，复核的意思是对这次股改涉及的报表再进行一次审计吗？
由于时间久远，感觉不太现实，请教陈版针对这次股改复核的思路、重点是什么？

回答人：chenyiwei
验资复核的对象，理论上应是历史上非证券所执行的验资业务，而不是全面的重新验资。但在实际操作中，如果无法获取当初非证券所完整的业务档案，就很可能只能参照日常执行验资业务的程序，重新获取当初的出资证据，何时当初出资的权属和作价合理性等问题。

提问人：跨度防护 时间：2017-07-19 07:43:00
陈版，这次复核的对象是股改，不是普通的验资，您所说的验资的程序是什么呢？多谢陈版赐教

回答人：chenyiwei
参考股改验资的程序，即核实基准日账面净资产、变更日（股份公司成立日）帐面净资产，确保两者都不低于变更时折合的股本金额。

提问人：跨度防护 时间：2017-08-06 22:37:21
IPO企业： 1 、企业 1995 年成立，外方需缴纳 700 万现金并作为注册资本，中方（国资）以实物资产出资，不作为注册资本，作为投资总额的一部分。利润分配和风险承担比例中方为45%，外方为55%.； 2 、 1997 年企业聘请评估公司对双方投入资本进行评估，评估目的是是对企业“股权重组”，评估发现成立时双方均为按约定投资（外方仅投入实物资产 300 万）。评估后投资额占比分别为外方24%，中方76%，评估增值约 50 万，并根据评估结果出具了评估报告和验资报告（审验投入的实物资产），两报告均得到了中方（国资）的认可。企业根据评估增值分别调增了固定资产原值和实收资本，另外现金出资比例未达到30%。 3 、企业 1998 年又以固定资产出资，但未进行出资评估。请问：（ 1 ）外方未缴纳 700 万现金，仅投入 300 万实物资产，是否需要补足出资（因为基于“股权重组”目的出具了验资报告，并得到了国资的认可，是否不需补足？），如需补足，是补足约定的货币资金 700 万，还是差额 400 万；（ 2 ）由于时间久远，是否需对评估报告内容进行复核，如果需要，该如何复核，资产已经不在了；（ 3 ）评估目的为“股权重组”，是否可以理解为改制，如果不是改制，是不是不能将评估增值额入账并增加实收资本？（ 4 ）审计时检查了评估基准日的固定资产投入记账凭证，金额与评估报告所述无差别，但后附原始凭证仅有股东盖章的固定资产清单，未见发票。那么固定资产的真实性是否可以以评估报告为准，认可其真实性。但固定资产无发票，折旧是否可以税前扣除，是否需补税， 1997 年有这个规定吗？（ 5 ）成立时现金出资比例未达到30%，这个有什么影响？（ 6 ） 1998 年以固定资产出资时未进行出资评估，且无发票，且其他资料也不齐全，为了谨慎考虑，是否可以直接将该固定资产调减并用现金补足，另外需补交折旧影响的所得税。（ 7 ）对于不实出资的固定资产，股东需用现金补足，考虑到固定资产最终计入了费用，现金补足的分录是“借：现金，贷：未分配利润”还是“借：现金，贷：资本公积”？（ 8 ）经过历次历史沿革，原成立时股东已将股权转让给他方，如果现在需补足现金，是现有股东按照现有出资比例缴纳，还是由大股东一人承担？

回答人：chenyiwei
建议由该公司当前的各股东（也可由大股东独自承担该义务）用现金补足原先未缴足的出资和存在瑕疵的实物出资，对历史上的实物出资进行置换处理。这主要是考虑到年代久远，一般的复核程序可能难以执行。 该事项不属于改制，历史上公司成立后的评估增值不能入账并作为实收资本。 固定资产无发票的部分，折旧不能税前扣除，需做纳税调整。 货币出资不低于 30 ％的规定是 2005 年修订后的公司法引入的， 2005 年之前没有这个规定，当时的规定是“以工业产权、非专利技术作价出资的金额不得超过有限责任分司注册资本的百分之二十，国家对采用高新技术成果有特别规定的除外。 ” 现金补足的分录为贷记资本公积——资本溢价。

提问人：跨度防护 时间：2017-08-07 09:52:32
请教陈版：（ 1 ）您说的“用现金补足原先未缴足的出资”，指的是成立时约定的由外方需缴纳的货币资金 700 万，还是补足“外方需缴纳的货币资金 700 万”与其“实际已出资的固定资产”300万之间的差额？ 该事项已由国资及外管局确认并根据投资资产重新确定了出资比例，是否可以不再补足该部分出资？（ 2 ）由于涉及补缴所得税，95-98年用存在固定资产出资视同销售、并且必须开具发票的规定吗？（ 3 ）根据复核后的出资计算出资比例 ，现在的股东的出资比例不再是购买的原股东的比例，若仍想继续使用现在的股东出资比例，用现金补足出资可以规避这个问题吗？

回答人：chenyiwei
3 、建议按照现在股东的持股比例，用现金补足全部出资。

回答人：chenyiwei
1 、虽然当初的出资是经过国资确认的，但未经过评估，程序上有瑕疵，如果全部出资均置换（推荐的做法），则需置换的金额为700 万。 2 、印象中国税发[2000]118号文有规定，但此前规定不明确，建议查阅当时的规定。

提问人：跨度防护 时间：2017-08-08 10:43:27
请教陈版：关于问题 1 ，设立时未经评估，因为当时未约定以固定资产出资作为注册资本，外方投入 700 万现金作为注册资本，仅约定中方以固定资产作为投资总额，故设立时应该不需要评估。但后来双方均未按约定出资，经过评估、对股权梳理并经国资及外管局确认后，外方投了 300 万固定资产，并根据 300 万确认了新的出资比例，所以现在的问题是需不需要再补足现金，如需补足，是补700 万还是700-300=400万？

回答人：chenyiwei
如果该 300 万的固定资产出资在权属和计价方面都没有问题，则该 300 万不属于需补足的范围。